臺灣士林地方法院民事裁定
110年度司繼字第1908號
聲  請  人  張芸菁  
            張林盛  

關  係  人  張藏文律師          
上列聲請人聲請選任被繼承人潘建發之遺產管理人事件，本院裁
定如下：
    主  文
選任張藏文律師（事務所設於臺北市○○區○○路0段00號12樓）為
被繼承人潘建發（男，民國00年0月00日生，身分證統一編號：Z
000000000號，生前籍設新北市○○區○○○路0段000號2樓，民國110
年5月19日死亡）之遺產管理人。
准對被繼承人潘建發之大陸地區以外繼承人為承認繼承之公示催
告。
被繼承人潘建發之大陸地區以外繼承人，應自前項公示催告最後
揭示法院公告處、資訊網路及其他適當處所之日起，壹年貳月內
承認繼承。上述期限屆滿，無繼承人承認繼承時，被繼承人潘建
發之遺產，於清償債權並交付遺贈物後，如有賸餘即歸屬國庫。
聲請程序費用由被繼承人潘建發之遺產負擔。
    理  由
一、按先順序繼承人均拋棄其繼承權時，由次順序之繼承人繼承
    ，其次順序繼承人有無不明或第四順序之繼承人均拋棄其繼
    承權者，準用關於無人承認繼承之規定，民法第1176條第6
    項定有明文。次按繼承開始時，繼承人有無不明，而無親屬
    會議或親屬會議未於1個月內選定遺產管理人者，利害關係
    人得聲請法院選任遺產管理人，並由法院依公示催告程序，
    定6個月以上之期限，公告繼承人，命其於期限內承認繼承
    ，民法第1177條、第1178條亦有明文。　　　　  
二、本件聲請意旨略以：聲請人2人為被繼承人潘建發之遺囑執
    行人，聲請人張芸菁亦同時為受遺贈人，而被繼承人於民國
    110年5月19日死亡，因其繼承人均已死亡或拋棄繼承權，是
    否仍有應繼承之人不明，其親屬會議亦未於1個月內選定遺
    產管理人，致聲請人無法對被繼承人之遺產行使權利，為此
    聲請選任聲請人2人為被繼承人之遺產管理人等語。　　　
三、經查：
　㈠聲請人主張被繼承人生前立有遺囑，而其等為遺囑執行人或
    兼為受遺贈人，業據提出遺囑為證，堪信為真實。聲請人2
    人既為遺囑執行人或兼為受遺贈人，自屬法律上之利害關係
    人，其等聲請選任被繼承人之遺產管理人，自屬有據。而被
    繼承人已死亡，其繼承人均已拋棄繼承或先於被繼承人死亡
    之事實，亦據聲請人提出死亡證明書、戶籍謄本、本院家事
    庭通知函文、繼承系統表等件為證，並經本院依職權調取本
    院110年度司繼字第1132號案卷核閱無訛，堪信為真實。又
    被繼承人自110年5月19日死亡迄今已7個月餘，顯逾民法第1
    177條所定1個月時間，其間既無親屬會議選定之遺產管理人
    向本院報明繼承開始及選定遺產管理人之事由，依通常情形
    ，堪認聲請人主張無親屬會議或即使有親屬會議亦無選定遺
    產管理人之事實為真。
　㈡本院審酌聲請人張芸菁為受遺贈人，而聲請人張林盛為聲請
    人張芸菁之父親，與被繼承人之遺產有利害關係，而張藏文
    律師已同意擔任被繼承人之遺產管理人，此有本院公務電話
    紀錄在卷可稽，且遺產管理人之職務繁瑣且涉及法律專業，
    而律師對法律學有專精，持有具高度公信力之專門職業技術
    執照，對於遺產管理事件應較熟稔，能積極有效地發揮遺產
    之最大效益，因認選任張藏文律師為被繼承人之遺產管理人
    較為適宜，爰裁定如主文第1項所示，併依法為承認繼承之
    公示催告。　　　
四、依家事事件法第127 條，裁定如主文。
五、如不服本裁定，須於裁定送達後10日內，以書狀向本院提出
    抗告狀，並繳納抗告費新臺幣1,000元。
中　　華　　民　　國　　111 　年　　 1　　月　 　3　　日
                  
　　　　　　　　　家事庭司法事務官